【裁判字號】    98,審易,93
【裁判日期】    980227
【裁判案由】    竊盜
【裁判全文】
臺灣高雄地方法院刑事判決              98年度審易字第93號
公  訴  人  臺灣高雄地方法院檢察署檢察官
被      告  甲○○
                    另案在臺灣高雄戒治所強制戒治中
上列被告因竊盜案件，經檢察官提起公訴（97年度偵字第28614
號），本院改依簡式審判程序審理，判決如下：
    主  文
甲○○犯攜帶兇器、踰越安全設備竊盜罪，累犯，處有期徒刑柒
月。扣案之扳手貳支沒收。
    事實及理由
一、按本件被告甲○○所犯係死刑、無期徒刑、最輕本刑為3 年
    以上有期徒刑以外之罪，其於準備程序就被訴事實為有罪之
    陳述，經本院告知簡式審判程序之旨，並聽取其與公訴人意
    見後，認無不得或不宜改依簡式審判程序進行之處，爰依刑
    事訴訟法第273 條之1 第1 項，裁定本件改行簡式審判程序
    ，合先敘明。
二、本件犯罪事實及證據，除犯罪事實「並翻越該處之鐵網圍牆
    」更正為「並翻越該處之鐵網圍籬」；證據部分補充「被告
    於本院審理中之自白」外，餘均引用檢察官起訴書之記載，
    如附件。
三、按刑法第321 條第1 項第3 款之攜帶兇器竊盜罪，係以行為
    人攜帶兇器竊盜為其加重條件，此所謂兇器，其種類並無限
    制，凡客觀上足對人之生命、身體、安全構成威脅，具有危
    險性之兇器均屬之，且祇須行竊時攜帶此種具有危險性之兇
    器為已足，並不以攜帶之初有行兇之意圖為必要（最高法院
    79年臺上字第5253號判例足資參照）。被告持以為本件竊盜
    犯行之扳手2 支，均為金屬材質，有其相片在卷可稽（見偵
    卷第16頁），且既足用以拆取被告竊得之銅片、墊片（此據
    被告於警詢中陳述明確），顯見該等扳手有相當長度而便於
    施力，客觀上自足對人之生命、身體、安全構成威脅，要屬
    兇器無訛。是核被告所為，係犯刑法第321 條第1 項第2 款
    、第3 款之攜帶兇器、踰越安全設備竊盜罪。被告有起訴書
    所載之前科紀錄乙情，有臺灣高等法院被告前案紀錄表在卷
    可稽，其受有期徒刑執行完畢，5 年內故意再犯本件最重本
    刑為有期徒刑以上之罪，為累犯，應依刑法第47條第1 項規
    定加重其刑。爰審酌被告為貪圖不法利益，竟以前開方式竊
    取他人財物，所為實無足取，然念其犯後坦承犯行，態度尚
    佳，復參以其所竊得上開物品之價值、先前並無因竊盜案件
    經論罪科刑之紀錄等一切情狀，量處如主文所示之刑，以示
    懲儆。扣案之扳手2 支，係被告所有、供其為本件犯行所用
    之物，業據被告於本院審理中陳明在卷，爰依刑法第38條第
    1項第2款規定，併予宣告沒收。
據上論斷，應依刑事訴訟法第273 條之1 第1 項、第299 條第1
項前段、第310 條之2 、第454 條第2 項，刑法第321 條第1 項
第2 款、第3 款、第47條第1 項、第38條第1 項第2 款，判決如
主文。
本案經檢察官陳麗琇到庭執行職務。
中    華    民    國    98    年    2     月    27    日
                  刑事第七庭    法  官  陳君杰
以上正本證明與原本無異。
如不服本判決應於收受判決後10日內向本院提出上訴書狀，並應
敘述具體理由。其未敘述上訴理由者，應於上訴期間屆滿後20日
內向本院補提理由書(均須按他造當事人之人數附繕本)「切勿逕
送上級法院」。
中    華    民    國    98    年    2     月    27    日
                                書記官  李承悌
附錄本案論罪科刑法條：
刑法第321條
犯竊盜罪而有左列情形之一者，處6 月以上、5 年以下有期徒刑
：
一  於夜間侵入住宅或有人居住之建築物、船艦或隱匿其內而犯
    之者。
二  毀越門扇、牆垣或其他安全設備而犯之者。
三  攜帶兇器而犯之者。
四  結夥三人以上而犯之者。
五  乘火災、水災或其他災害之際而犯之者。
六  在車站或埠頭而犯之者。
前項之未遂犯罰之。
附件：
臺灣高雄地方法院檢察署檢察官起訴書
                                     97年度偵字第28614號
    被      告  甲○○  男  37歲（民國○○年○○月○○日生）
                        住高雄市○○區○○里○○路122號1
                          1樓之3
                        （現觀察勒戒中）
                        國民身分證統一編號：Ｚ000000000號
上列被告因竊盜案件，已經偵查終結，認應該提起公訴，茲將犯
罪事實及證據並所犯法條分敘如下：
        犯罪事實
一、甲○○前於民國95年間，因動產擔保交易法案件，經臺灣板
    橋地方法院，以95年簡字第3904號判決判處有期徒刑4月，
    於95年8月25日易科罰金執行完畢。其意圖為自己不法之所
    有，於97年10月5日13時許，至台灣中油公司所有坐落於高
    雄市○○路與朝仁路之鐵皮屋，持客觀上足為兇器之扳手2
    支並翻越該處之鐵網圍牆，進入該屋並用上開扳手竊取銅片
    4塊、墊片9塊及比流器1個等物。得手後，將上開物品攜至
    車牌號碼8490-QR之自小客車並駕駛該車離開，嗣於同日14
    時45分行經高雄市○○路與朝仁路口時為警所查獲，並扣得
    扳手2支、銅片4塊、墊片9塊及比流器1個等物。
二、案經高雄市政府警察局楠梓分局報告偵辦。
        證據並所犯法條
一、訊據被告甲○○坦承於上揭時地用扳手拿取上開物品之事實
    不諱，惟否認有翻鐵網牆進入該屋行竊之事實，辯稱：伊覺
    得該處是空屋，東西係沒有人的云云。惟查：被告坦承拿取
    上開物品之事實，有扣押物品目錄表、照片4張為據，其所
    述核與事實相符。另被告於被逮捕時於警詢及本署檢察官之
    訊問，皆坦承係爬鐵網進入空屋竊取物品，隨後即否認有上
    開情事，其後所辯顯係臨訟所編不足採，之前所述應較為真
    實。又被告辯稱該屋係空屋，東西是無人所有，惟查被告為
    有社會經驗之成年人，所竊取之物皆為有價值可供變賣之物
    品，雖該屋係空屋，然置於空屋內之物品從外觀之，顯係有
    人所有僅係無人看管而己，此點被告不會不知，其所辯顯不
    足採，其犯行洵堪認定。
二、核被告甲○○所為，係犯刑法第321條第1項第2款、第3款之
    加重竊盜罪嫌。被告前因動產擔保交易法案件，經臺灣板橋
    地方法院，以95年簡字第3904號判決判處有期徒刑4月，於
    95年8月25日易科罰金執行完畢，其於刑執行完畢5年內再犯
    本件有期徒刑以上之罪為累犯，請依刑法第47條第1項之規
    定加重其刑。
三、依刑事訴訟法第251條第1項提起公訴。
    此  致
臺灣高雄地方法院
中    華    民    國    97    年    12    月    29    日
                               檢  察  官  乙  ○  ○
                                           丙  ○  ○
上正本證明與原本無異
中    華    民    國    98    年    1     月    5     日
                              書   記  官  余  秋  慧


司法院資訊處製作；財團法人民間司法改革基金會備份。
